# 客户退货给予的赔偿款

提问人：bearsissi 时间：2021-11-25 15:31:38
陈老师，您好！我司向客户A出售M产品，已发货后，A想要退货M产品（M产品是新产品，可能是生产不达客户标准），采购N产品。双方鉴于此，商量一致，由客户A支付 3 万多的赔偿款，作为退货补偿。
M产品是定制化产品，大概率是需要改装才可向第三方出售，但目前尚不确定后期，M产品是用于研发测试，或者向第三方出售，我司能否将 3 万多的赔款款，计入营业外收入？
求老师指点！

回答人：chenyiwei
首先，收回的M产品应按原成本与可变现净值孰低作为入账价值，与原成本之间的差额（如有）确认为资产减值损失。
其次， 3 万元补偿款首先用于冲减上段中确认的资产减值损失，如有剩余的则作为营业外收入。